sl-SI: Zvočne lastnosti modela vlaka: Osnovni zvočni učinki; Digitalni zvok (DCC-zvok); Brez zvoka; Dim in zvok; Pripravljeno za zvok (samo zvočnik/ožičenje); Drugo
pt-PT: recursos sonoros de comboios em miniatura: Efeitos sonoros básicos; Som digital (som DCC); Sem som; Fumo + som; Preparado para som (apenas altifalante/cablagem); Outro
pl: Funkcje dźwiękowe kolejki modelarskiej: Podstawowe efekty dźwiękowe; Dźwięk cyfrowy (Dźwięk DCC); Brak dźwięku; Dym i dźwięk; Gotowe na dźwięk (tylko głośnik/okablowanie); Inne
vi: Tính năng âm thanh của mô hình tàu hỏa: Hiệu ứng âm thanh cơ bản; Âm thanh kỹ thuật số (âm thanh DCC); Không có âm thanh; Khói + âm thanh; Sẵn sàng cho âm thanh (chỉ loa/dây nối); Khác
fr: Fonctions sonores du train miniature: Effets sonores de base; Son numérique (DCC); Sans son; Fumée et son; Prêt pour le son (haut-parleur/câblage uniquement); Autre
sv: Modelltåg – ljudegenskaper: Grundläggande ljudeffekter; Digitalt ljud (DCC-ljud); Inget ljud; Rök och ljud; Ljudförberedd (endast högtalare/kablage); Annat
ru: Звуковые функции модели поезда: Базовые звуковые эффекты; Цифровой звук (DCC-звук); Без звука; Дым и звук; Подготовка под звук (только динамик/проводка); Другое
sk-SK: Zvukové efekty modelárskych vlakov: Základné zvukové efekty; Digitálny zvuk (DCC); Bez zvuku; Dym a zvuk; Príprava na zvuk (len reproduktor/káble); Iné
da: Lydfunktioner for modeltog: Grundlæggende lydeffekter; Digital lyd (DCC-lyd); Ingen lyd; Røg og lyd; Lydklar (kun højttaler/ledning); Andet
ro-RO: Caracteristici sonore ale trenului de modelism: Efecte sonore de bază; Sunet digital (sunet DCC); Fără sunet; Fum și sunet; Pregătit pentru sunet (doar difuzor/cablaj); Altele
bg-BG: Звукови функции на моделния влак: Основни звукови ефекти; Цифров звук (DCC звук); Без звук; Дим + звук; Готовност за звук (само високоговорител/окабеляване); Друго
es: Funciones de sonido del tren de modelismo: Efectos de sonido básicos; Sonido digital (sonido DCC); Sin sonido; Humo y sonido; Preparado para sonido (solo altavoz/cableado); Otro
it: Caratteristiche sonore dei treni in miniatura: Effetti sonori di base; Suono digitale (suono DCC); Nessun suono; Fumo + suono; Predisposizione per suono (solo altoparlante/cablaggio); Altro
zh-CN: 模型火车音效功能: 基本音效; 数字音效（DCC 音效）; 无音效; 烟雾 + 音效; 预留音效（仅限扬声器/接线）; 其他
hu: Modellvonat hangfunkciói: Alapvető hanghatások; Digitális hang (DCC hang); Nincs hang; Füst + hang; Hangra előkészített (csak hangszóró/kábelezés); Egyéb
nl: Modeltrein geluidsfuncties: Basisgeluidseffecten; Digitaal geluid (DCC-geluid); Geen geluid; Rook en geluid; Geluidsvoorbereid (alleen luidspreker/bedrading); Overig
de: Soundfunktionen der Modelleisenbahn: Grundlegende Soundeffekte; Digitaler Sound (DCC-Sound); Ohne Sound; Rauch + Sound; Sound-ready (nur Lautsprecher/Verkabelung); Sonstige
th: คุณสมบัติเสียงของรถไฟจำลอง: เอฟเฟ็กต์เสียงพื้นฐาน; เสียงดิจิทัล (เสียง DCC); ไม่มีเสียง; ควัน + เสียง; รองรับการอัปเกรดเสียง (มีเพียงลำโพง/สายไฟ); อื่นๆ
tr: Model tren ses özellikleri: Temel ses efektleri; Dijital ses (DCC ses); Ses yok; Duman + ses; Sese hazır (sadece hoparlör/kablo); Diğer
zh-TW: 模型火車音效功能: 基本音效; 數位音效 (DCC 音效); 無音效; 冒煙與音效; 支援音效 (僅喇叭/配線); 其他
nb: Lydfunksjoner for modelltog: Grunnleggende lydeffekter; Digital lyd (DCC-lyd); Ingen lyd; Røyk og lyd; Klargjort for lyd (kun høyttaler/kabler); Annet
hr-HR: Zvučne značajke modelnog vlaka: Osnovni zvučni efekti; Digitalni zvuk (DCC zvuk); Bez zvuka; Dim + zvuk; Spremno za zvuk (samo zvučnik/ožičenje); Ostalo
en: Model train sound features: Basic sound effects; Digital sound (DCC sound); No sound; Smoke + sound; Sound ready (speaker/wiring only); Other
fi: Pienoismallijunan äänitoiminnot: Perusäänitehosteet; Digitaalinen ääni (DCC-ääni); Ei ääntä; Savu ja ääni; Äänivalmius (vain kaiutin/johdotus); Muu
pt-BR: Trem de modelismo recursos sonoros: Efeitos sonoros básicos; Som digital (som DCC); Sem som; Fumaça + som; Preparado para som (apenas alto-falante/fiação); Outros
ja: 鉄道模型のサウンド機能: 基本サウンドエフェクト; デジタルサウンド (DCCサウンド); サウンドなし; 発煙 + サウンド; サウンド対応 (スピーカー/配線のみ); その他
ko: 모형 기차 사운드 기능: 기본 음향 효과; 디지털 사운드(DCC 사운드); 소리 없음; 연기 + 사운드; 사운드 레디(스피커/배선 전용); 기타
el: Χαρακτηριστικά ήχου τρένου μοντέλου: Βασικά ηχητικά εφέ; Ψηφιακός ήχος (ήχος DCC); Χωρίς ήχο; Καπνός και ήχος; Έτοιμο για ήχο (μόνο ηχείο/καλωδίωση); Άλλο
lt-LT: Modelinio traukinio garso funkcijos: Pagrindiniai garso efektai; Skaitmeninis garsas (DCC garsas); Be garso; Dūmai ir garsas; Paruošta garsui (tik garsiakalbis / laidai); Kita
cs: Zvukové funkce modelového vlaku: Základní zvukové efekty; Digitální zvuk (DCC zvuk); Bez zvuku; Kouř a zvuk; Příprava na zvuk (pouze reproduktor/kabeláž); Jiné